

Profilo professionale

Lavoro in ambito marketing e comunicazione da oltre 13 anni ricoprendo **ruoli trasversali** nelle agenzie – account, creativo e project manager - che mi hanno consentito di avere una **visione più ampia** delle necessità di brand e aziende, e dei team di lavoro interni.

Lo sguardo orientato allo **sviluppo del business** e la capacità di gestire le **relazioni con clienti e stakeholder** hanno sempre guidato il mio approccio a prescindere dal job title, consentendomi di **creare nuove opportunità e trovare nuovi clienti**.

Esperienza lavorativa

Direttore creativo & Copywriter / Project Manager, Freelance

DICEMBRE 2021 — PRESENTE

- Ideazione e sviluppo di strategie di comunicazione per brand nazionali e internazionali
- Attività di branding e realizzazione di campagne pubblicitarie in qualità di creative copywriter (digital e social, TV, stampa, OOH)
- Coordinamento dei team coinvolti nei progetti, partecipazione ai meeting con clienti e stakeholder, supervisione delle attività

Agenzie con cui collaboro/ho collaborato come consulente: Apload - Pixell - SocialCom - DPlace

Alcuni dei brand per i quali ho svolto attività insieme alle agenzie: Treccani – Urban Vision - Italo - Algida (Cornetto - Grom) - BNP Paribas Real Estate - AlL

Direttore creativo & Project Manager, DPlace - Digital Strategic Agency, Roma

GENNAIO 2017 — NOVEMBRE 2021

- Definizione delle strategie di comunicazione per brand nazionali e internazionali
- Ideazione di concept e realizzazione di campagne pubblicitarie (digital e social, TV, stampa e OOH)
- Autore format e branded video, screenwriting e produzione esecutiva
- · Sviluppo di strategie di influencer marketing
- Gestione delle relazioni con i maggiori clienti e con gli stakeholder
- Responsabile della comunicazione digital e referente diretto di Carpineto, Grandi Vini di Toscana
- Sviluppo business: upselling nuovi clienti

Brand principali: BMW - MINI - Rolls-Royce - National Geographic - Coop - Carpineto, Grandi Vini di Toscana - Eagle Pictures

Project manager & Senior copywriter, DPlace - Digital Strategic Agency, Roma

NOVEMBRE 2014 — DICEMBRE 2016

- Creazione di contenuti pubblicitari digital e social
- Gestione dei piani editoriali e realizzazione articoli branded content
- Screenwriting e produzione esecutiva

Contatti

+39 3470865882 desiatimanuel@gmail.com

Social

LinkedIn

Soft skills

Approccio data driven

Pensiero critico e capacità di analisi

Lateral thinking

Spirito d'iniziativa

Team work

Abilità nei rapporti interpersonali

Lingue

Italiano

Inglese

- Scrittura testi siti web, DEM e web app
- Responsabile della comunicazione digital e referente diretto di Carpineto, Grandi Vini di Toscana
- Sviluppo business: upselling nuovi clienti

Account manager & Copywriter, MyBestPlace - Digital Marketing Agency, Roma

MAGGIO 2013 — NOVEMBRE 2014

- Sviluppo business grandi clienti: contratti con Molinari Campari Videa
- · Gestione portfolio clienti e prospect
- Supervisione delle attività, analisi dei risultati e reportistica
- · Attività di copywriting: digital adv e branded content

Account manager & Copywriter, Publimedia Group - Agenzia di comunicazione e marketing, Roma

GENNAIO 2013 — APRILE 2013

- Ideazione e sviluppo di campagne di comunicazione pubbliredazionali in esclusiva su Il Sole 24 Ore, Corriere della Sera e tutte le riviste Cairo editore
- Gestione del portfolio clienti, upselling e ricerca prospect

Freelance journalist, International Post - Settimanale di informazione, Roma

GENNAIO 2011 — GENNAIO 2013

- Scrittura di articoli per le redazioni di politica, interni e cultura
- Interviste e reportage

Project manager & Copywriter, Gnoti Lab - Agenzia di comunicazione, Roma

GIUGNO 2010 — SETTEMBRE 2010

- Scrittura di articoli per aziende, enti e organizzazioni sociali su portali e siti web
- Realizzazione interviste
- · Benchmarking e analisi dei risultati

Istruzione e formazione

Certificazione ISIPM-Base, Istituto Italiano di Project Management ISIPM

Corso di specializzazione in Marketing, Comunicazione e Pubblicità, IED - Istituto Europeo di Design, Roma

Votazione conseguita: 30 e lode

Laurea magistrale in Editoria multimediale e nuove professioni dell'informazione, Università degli Studi di Roma "La Sapienza", Roma

Votazione conseguita: 106/110

Laurea di primo livello in Scienze e tecnologie della Comunicazione, Università degli Studi di Roma "La Sapienza", Roma

Autorizzo il trattamento dei dati personali contenuti nel mio CV ex art. 13 del decreto legislativo 196/2003 e art. 13 del regolamento UE 2016/679 sulla protezione dei singoli cittadini in merito al trattamento dei dati personali